【裁判字號】    95,裁,1524
【裁判日期】    950714
【裁判案由】    進口貨物核定稅則號別
【裁判全文】
最  高  行  政  法  院  裁  定
                                     95年度裁字第01524號
聲  請  人  柏岱企業有限公司
代  表  人  甲○○
上列聲請人因與相對人財政部關稅總局間進口貨物核定稅則號別
事件，對中華民國94年8月30日本院94年度裁字第1690號裁定，
聲請再審。本院裁定如下：
    主  文
再審之聲請駁回。
再審訴訟費用由聲請人負擔。
    理  由
一、按對於本院裁定聲請再審，依行政訴訟法第283條準用同法
    第277條第1項第4款之規定，必須表明再審理由及關於再審
    理由並遵守不變期間之證據。所謂表明再審理由，必須指明
    其所聲請再審之裁定，有如何合於行政訴訟法第273條所定
    再審事由之具體情事始為相當，倘僅泛言有何條款之再審事
    由，而無具體情事；或僅指明所聲請再審之裁定前各程序所
    為裁判，有如何再審事由，而未一語指及其所聲請再審之裁
    定有合於再審之事由者，均難謂已表明再審事由，其再審之
    聲請，即屬不合法。
二、本件聲請人前因進口貨物核定稅則號別事件提起行政訴訟，
    本院以87年度判字第2311號判決（下稱原確定判決）駁回其
    訴後，曾先後多次提起再審之訴及聲請再審，均經本院以其
    無理由或不合法定要件，裁判予以駁回各在案。茲聲請人復
    對本院最近一次，即94年度裁字第1690號裁定（下稱原裁定
    ）聲請再審，其聲請意旨略謂：（一）本件係屬「C1免審免
    驗」通關案件，基隆關稅局並未查驗取樣，相對人並未檢附
    系爭來貨貨樣送請臺灣林業試驗所鑑定，原確定判決採用之
    證據不實，有合於具體法定再審事由。（二）聲請人舉關稅
    總局民國（下同）92年3月11日台總局法字第0920101552號
    函為新事證，足以推翻鈞院原確定判決。（三）依據行政訴
    訟法第273條第1項第11款、鈞院61年判字第70號、62年判字
    第402號、44年判字第40號（該號判例已不再援用）判例，
    並且比附援引臺北高等行政法院90年度訴字第108號判決之
    意旨，請求撤銷一再訴願決定及原處分，接受原申報稅則及
    稅率課稅，並退還溢徵稅款等語。
三、經查：原裁定係以聲請人該次再審之聲請未表明再審理由，
    為不合法而駁回之，上開聲請意旨無非係就原確定判決之實
    體事實加以主張，與原裁定之內容無關，究竟原裁定之內容
    有如何合於法定再審事由之具體情事，聲請人並未指出，依
    首開說明，難謂已合法表明再審事由，其再審之聲請為不合
    法，應予駁回。原裁定之前本院歷次裁判，無從進而審究，
    附此明。
四、依行政訴訟法第283條、第278條第1項、第104條、民事訴訟
    法第95條、第78條，裁定如主文。
中    華    民    國    95    年    7     月    14    日
                  第一庭審判長法  官  葉  振  權
                              法  官  陳  秀  美
                              法  官  劉  鑫  楨
                              法  官  梁  松  雄
                              法  官  劉  介  中
以  上  正  本  證  明  與  原  本  無  異
中    華    民    國    95    年    7     月    14    日
                              書記官  陳  盛  信


司法院資訊處製作；財團法人民間司法改革基金會備份。
